臺灣高雄地方法院民事裁定
111年度消債職聲免字第11號
聲　請　人　許雅虹（原名：許秀珠）
　　　　　　　　　　000000000000000000000000000000000000
00000000000000000000000000000000000000000000000000
代　理　人　凌進源律師
相對人即債　中國信託商業銀行股份有限公司
權人　　　　　　　　000000000000000000000000000000000000
0000000000000000000000000000000000000000000000000000000
法定代理人　利明献　00000000
　　　　　　　　　　000000000000000000000000
　　　　　　　　　　00000000000000000000000000000000000
相對人即債　元大商業銀行股份有限公司
權人　　　　　　　　000000000000000000000000000000000000
00000000000000000000000000000000000000000000000000000000
法定代理人　翁 健　　0000000
代　理　人　黃勝豐　00000000000000000000000000000000000
相對人即債　陽信商業銀行股份有限公司
權人　　　　　　　　00000000000000000000000000000000000
法定代理人　陳勝宏　00000000
　　　　　　　　　　000000000000000000000000
　　　　　　　　　　00000000000000000000000000000000000
相對人即債　滙誠第二資產管理股份有限公司
權人　　　　　　　　000000000000000000000000000000000000
法定代理人　莊仲沼　00000000
　　　　　　　　　　000000000000000000000000
　　　　　　　　　　000000000000000000000000000000000000
相對人即債　新加坡商艾星國際有限公司台灣分公司
權人　　　　　　　　00000000000000000000000000000000000
法定代理人　曾慧雯　00000000
　　　　　　　　　　000000000000000000000000
　　　　　　　　　　000000000000000000000000000000000000
上列聲請人即債務人因消費者債務清理事件聲請免責，本院裁定
如下：
    主  文
聲請人即債務人許雅虹（原名：許秀珠）應予免責。
    理  由
一、本案基礎事實
　　查聲請人於民國109年11月9日聲請清算，經本院以109年度
    消債清字第316號裁定自110年4月13日開始清算程序，嗣因
    財產不敷清償相關債務及費用，本院乃於110年10月21日以1
    10年度司執消債清字第61號裁定終結清算程序確定，而普通
    債權人未同意免責。
二、本件經本院裁定終結清算程序確定，依消費者債務清理條例
    第132條、第133條、第134條之規定，本院應就聲請人是否
    應予免責（即無前開條例第133條、第134條規定之要件）進
    行審理，茲說明如下：
　㈠消債條例第133條前段
　1.本院裁定開始清算程序後，聲請人之財產及所得
　　⑴聲請人的財產
　　　查聲請人名下無財產，自105年1月起領取身障補助款，其
      中109年1月起，每月領取金額為新臺幣（下同）3772元，
      除此之外，聲請人未領取其他社會補助、津貼等情，有稅
      務電子閘門財產所得調件明細表、低收入戶/中低收入戶/
      中低老年人生活津貼管理/身障者生活補助/單親家庭子女
      生活教育補助表、勞動部勞工保險局函、勞動部勞動力發
      展署高屏澎東分署函、高雄市政府都市發展局函在卷可資
      認定（見院卷第7-11頁、第13-17頁、第37頁、第40頁、
      第38頁）。
　　⑵聲請人之所得
　　　查聲請人自承無業，生活費由配偶邱皇佳資助，金額仍為
      10200元等語，堪認自110年4月13日開始清算程序起至111
      年3月16日本院調查期日止，以月為單位計算，聲請人所
      得總額為167664元（見院卷第49頁計算表）。
　2.本院裁定開始清算程序後，聲請人之支出
　　⑴依衛福部社會司公告110、111年度高雄市最低生活費為133
      41元、14419元，依消債條例第64條之2第1項、第2項之規
      定，聲請人、受扶養者之最低生活費用應以前開高雄市每
      月最低生活費用金額1.2倍計算即16009元、17303元做為
      計算基準數額。又前開最低生活費已包含居住費用（所佔
      比例24.36%），扣除此部分費用後，110、111年度之最低
      生活費為12109元、13088元。
　　⑵聲請人最低生活費
　　　查上開最低生活費用之標準已包含居住費用在內，而聲請
      人明確陳述其無房租支出，亦無扶養費負擔等語（見院卷
      第46頁反面），故應自前開扣除房租後之金額12109元、1
      3088元為計算基準。則自110年4月13日開始清算程序起至
      111年3月16日本院調查期日止，以月為單位計算，聲請人
      支出最低生活費總額為148245元（見院卷第49頁計算表）
      。
　3.本院裁定開始清算程序後，聲請人之所得餘額
　　依據上開證據，聲請人前開所得總額扣除個人最低生活費總
    額後，尚有餘額19419元（見院卷第49頁計算表）。
　㈡消債條例第133條後段
　1.聲請人於聲請清算前2年期間，可處分所得總額每月13972元
    ，扣除每月個人必要生活費12019元後，尚有餘額1863元等
    情，為聲請人所不爭執（見院卷第46頁），亦為本院109年
    度消債清字第316號裁定認定在案，則聲請人於聲請清算前2
    年期間所得餘額為44712元（計算式：1863×24=44712）。
　2.又普通債權人於清算程序中受償總額為182263元乙節，亦有
    110年度司執消債清字第61號裁定、債權表、金額分配表、
    分配結果彙總表、債權人受償金額彙總表在卷可參（見院卷
    第2頁、司執消債清字卷第63-64頁、第98-99頁）。
　3.據上，可認聲請人於本院裁定開始清算程序後，其所得總額
    扣除個人最低生活費總額後仍有餘額，且普通債權人受分配
    總額顯高於聲請清算前2年期間之可處分所得餘額，不符消
    債條例第133條所規定不免責事由。
  ㈢消債條例第134條部分
　　查聲請人無出國紀錄，此有入出境查詢表在卷可參（見院卷
    第6頁）；又本院復查無聲請人有消債條例第134條所列其他
    各款應不免責事由，且債權人亦未提出聲請人有何符合消債
    條例第134條各款所規定之事證供本院參酌，故應認聲請人
    並無消債條例第134條所定不免責事由之存在。
　㈣消債條例第138條
　　本件債權發生原因為信用卡費、信用貸款、電信費等情，有
    債權表在卷可佐（見司執消債清卷第70-71頁），則本件債
    權非屬消債條例第138條所定不受免責裁定影響之事由，併
    予敘明。
三、債權人所提其他意見，尚不影響判斷結果或其意見未臻明確
    ，爰不逐一論列，併予敘明。
四、據上論結，聲請人既經本院裁定終止清算程序確定，復無消
    債條例第133條、第134條所定應不免責事由存在，揆諸首揭
    說明，自應以裁定免除聲請人之債務，基此，本件聲請人聲
    請免責，自應予准許，爰裁定如主文。　　
中　　華　　民　　國　 111　　年　　4 　　月　　8 　　日
              　　民事庭　　法　官　賴寶合
上為正本係照原本作成
如不服本裁定，應於裁定送達後10日內，以書狀向本院提出抗告
，並繳納抗告費新臺幣1千元
中　　華　　民　　國　 111　　年　　4 　　月　　8 　　日
  　                        書記官　胡美儀